臺灣臺中地方法院交通事件裁定　 　　　96年度交聲字第988號
原處分機關　交通部公路總局臺中區監理所
異　議　人　甲○○
即受處分人
上列受處分人因違反道路交通管理處罰條例案件，對於交通部公
路總局臺中區監理所於民國九十六年八月九日所為之處分（原處
分案號：中監違字第裁六○－ＧＤ0000000號裁決書）聲
明異議，本院裁定如下：
    主  文
異議駁回。
    理  由
一、原處分機關交通部公路總局臺中區監理所略以：異議人即受
    處分人甲○○於民國九十六年五月十三日十七時三十分許，
    駕駛懸掛其友人已註銷之車牌號碼ＮＫ－一一○三號自用小
    客車，行經臺中市○○○○路與向上路口處時，因「牌照經
    報停仍行駛（引擎4S2CY58V7S0000000)懸掛註銷號牌ＮＫ－
    一一○三號」之違規，經臺中市警察局依違反道路交通管理
    處罰條例第十二條第一項第八款規定舉發。嗣受處分人於應
    到案期限內到案，遂於九十六年八月九日以中監違字第裁六
    ○－ＧＤ0000000號裁決書裁處罰鍰新臺幣（下同）
    五千四百元，本案裁決書並於九十六年八月九日合法送達，
    原處分並無違誤等語。
二、本件受處分人聲明異議意旨略以：受處分人購買已報停之原
    車牌號碼ＹＬ－五九八八號自用小客車（下稱系爭車輛）後
    ，欲依規定至交通部公路總局臺中區監理所豐原監理站辦理
    驗車領牌，詎監理機關告知系爭車輛於公路監理電腦系統內
    此車籍資料上並未加註防撞桿，致受處人陷於錯誤而認為應
    將已裝之防撞桿拆除始能通過驗車領取車牌。受處分人為能
    順利驗車領牌，乃試圖自行將防撞桿拆除，惟防撞桿之主支
    架業已生鏽拆不掉，只好駕駛系爭車輛找尋廠商處理，於合
    法驗車取得車牌前，乃先暫時懸掛其友人王金村先生提供其
    已註銷車牌號碼ＮＫ－一一○三號車牌兩面，情非得以的不
    當行為。嗣經受處分人多方查證，始知系爭車輛早已經交通
    部公路總局高雄區監理所屏東監理站於系爭車輛車籍資料上
    加註防撞桿之登記，此有交通部公路總局高雄區監理所屏東
    監理站九十六年六月八日高監屏字第○九六○○一四二○七
    號函可稽。又受處分人家屬有二人領有殘障手冊，依法可合
    法申請免牌照稅，卻因監理機關之作業疏失，致受處分人先
    後遭警察掣開牌照稅、燃料稅及本案之罰單。綜上足認，本
    案顯係緣於監理機關之作業疏失，致受處分人權益受有損害
    ，為此，請求撤銷原處分云云。
三、程序方面：
（一）按受處分人不服道路交通管理處罰條例第八條公路主管機
      關所為之處罰，得於接到裁決書之翌日起二十日內，向管
      轄地方法院聲明異議；依上開規定聲明異議之期間，自裁
      決送達之翌日起算，並得依法扣除在途期間；如遲誤該期
      間，法院自應以聲明異議不合法律上程式，且無從補正，
      裁定駁回。道路交通管理處罰條例第八十七條第一項及道
      路交通案件處理辦法第十二條及第十八條前段分別定有明
      文。又道路交通案件處理辦法第十二條規定交通案件聲明
      異議之在途期間，居住於臺灣地區者，當事人非居住於處
      罰機關所在之鄉、鎮、市（包括縣轄市、省轄市及院轄市
      ），但居住於受理聲明異議案件法院之管轄區域者，依法
      院訴訟當事人在途期間標準第四條第一項第二款所載日數
      ，扣除在途期間。
（二）經查，本件受處分人居住於臺中市○○區○○路一○七之
      二號十五樓之三，業據受處分人於聲明異議狀聯絡地址欄
      中記明無訛，有該聲明異議狀附卷可稽。再原處分機關於
      九十六年八月九日十五時四十五分許送達上開裁決書與受
      處分人，有交通部公路總局臺中區監理所送達證書一紙在
      卷可佐。又受處分人之居住地為臺中市南屯區，與處罰機
      關所在之臺中縣大肚鄉並非同一鄉、鎮、市，應扣除在途
      期間三日，則本件交通違規事件二十日之聲明異議期間，
      應自九十六年八月九日送達翌日起算，扣除在途期間三日
      ，受處分人聲明異議之法定期間末日原應為九十六年九月
      一日屆滿，惟該日乃週六假日，應順延二日，是受處分人
      依法應於九十六年九月三日前提出異議。從而，受處分人
      於九十六年八月三十一日向原處分機關聲明異議，有卷內
      蓋用在聲明異議狀上之原處分機關收文章印記可憑，則異
      議人提出本件異議，自符合前開二十日法定期限。是本院
      認本件聲明異議人聲明異議係於法定期間內而為，尚無何
      程式上之違背而屬適法，合先敘明。
四、實體方面：
（一）按汽車牌照業經繳銷、報停、吊銷、註銷，無牌照仍行駛
      者，處汽車所有人三千六百元以上一萬零八百元以下罰鍰
      ，並禁止其行駛，道路交通管理處罰條例第十二條第一項
      第八款定有明文。
（二）經查，本件受處分人於九十六年五月十三日十七時三十分
      許，駕駛系爭車輛行經永春東七路與向上路口處，因「牌
      照業經報停仍行駛道路（引擎4S2CY58V7S0000000）懸掛
      註銷號牌ＮＫ－一一○三號」之違規，為警依法舉發，經
      原處分機關依道路交通管理處罰條例第十二條第一項第八
      款規定裁處受處分人罰鍰五千四百元等情，為受處分人所
      不爭執，有受處分人之聲明異議狀、舉發違反道路交通管
      理事件通知單、原處分裁決書等附卷可參，其前開違規行
      為堪以認定。
（三）又受處分人固以前開情詞置辯，然受處分人之違規行駛行
      為，與監理機關是否確有作業疏失之事實，二者間顯不相
      涉。又按行政處分係指行政機關就公法上具體事件所為之
      決定或其他公權力措施而對外直接發生法律效果之單方行
      政行為，行政程序法第九十二條第一項定有明文。則受處
      分人對於監理機關未將系爭車輛車籍資料詳實記載，及為
      不正確訊息告知致其權益受損等情有所不服，倘合於前開
      行政程序法規定，亦屬依法應另行提起訴願、行政訴訟等
      行政救濟之問題，與本案無涉，併予敘明。
（四）綜上所述，本件原處分機關援引前揭規定所為之處分，於
      法並無不合，受處分人聲明異議為無理由，應予駁回。
五、爰依道路交通案件處理法第十九條，裁定如主文。
中　　華　　民　　國　　96　　年　　10　　月　　3 　　日
                          交通法庭    法  官  莊秋燕
以上正本證明與原本無異。
如不服本裁定，應於送達後五日內，向本院提出抗告狀。
                                      書記官  顏督訓
中　　華　　民　　國　　96　　年　　10　　月　　3 　　日
